【裁判字號】    98,易,359
【裁判日期】    980525
【裁判案由】    竊盜
【裁判全文】
臺灣屏東地方法院刑事判決               98年度易字第359號
公  訴  人  臺灣屏東地方法院檢察署檢察官
被      告  甲○○
上列被告因竊盜案件，經檢察官提起公訴（98年度偵字第2805號
），被告於準備程序期日就被訴事實為有罪之陳述，本院合議庭
裁定由受命法官獨任進行簡式審判程序，判決如下：
    主  文
甲○○竊盜，累犯，處有期徒刑肆月，如易科罰金，以新臺幣壹
仟元折算壹日。
    事  實
一、甲○○前因犯施用毒品案件，經本院以95年訴字第332 號判
    決處有期徒刑6 月確定；又因犯搶奪及贓物案件，經本院以
    95年度訴字第619 號判決分別判處有期徒刑10月、3 月，並
    定其應執行刑為有期徒刑1 年確定；上開3 罪，嗣經本院以
    96年度聲減字第175 號裁定減刑分別減為有期徒刑3 月、5
    月及1 月又15日，並定其應執行刑為有期徒刑8 月確定。甲
    ○○於95年9 月4 日入監執行，後於96年7 月8 日縮刑期滿
    ，同年月16日出監。
二、詎甲○○猶不知悔改，復意圖為自己不法之所有，於98年2
    月9 日3 時5 分許，見乙○○所使用之車牌號碼CTX-872 號
    重型機車 (車籍資料所登記之所有人為黃鴻儒）停放在乙○
    ○屏東縣新園鄉○○村○○路183 巷1 號之住處前，認無人
    注意而有機可趁，以自備之機車鑰匙將該機車發動後騎乘離
    去之方式而竊取之，得手後於同日6 時10分許，將前揭機車
    騎至其二哥陳俊宏所經營位在屏東縣新園鄉○○村○○路78
    號之無店名汽車保養場內，將該機車之前大燈總成1 組、兩
    側護板2 塊、機車後座安全把1 個、機車腳踏板護墊1 塊拆
    卸，並將所拆卸下零件棄置在保養場內。嗣經警於同日9時
    50分許，會同乙○○、陳俊宏在上揭汽車保養場發現甲○○
    所棄置之機車零件後，始循線查獲上情。
三、案經乙○○訴由屏東縣政府警察局東港分局報請臺灣屏東地
    方法院檢察署檢察官偵查起訴。
    理  由
一、按除被告所犯為死刑、無期徒刑、最輕本刑為3 年以上有期
    徒刑之罪或高等法院管轄第一審案件者外，於法院行準備程
    序進行中，被告先就被訴事實為有罪之陳述時，審判長得告
    知被告簡式審判程序之旨，並聽取當事人、代理人、辯護人
    及輔佐人之意見後，裁定進行簡式審判程序，刑事訴訟法第
    273 條之1 第1 項定有明文，本件被告所為係犯死刑、無期
    徒刑、最輕本刑為3 年以上有期徒刑以外之罪，其於準備程
    序中就被訴事實為有罪之陳述，經法官告知簡式審判程序之
    旨，並聽取公訴人、被告之意見後，本院合議庭乃裁定由受
    命法官獨任進行簡式審判程序，合先敘明。又簡式審判程序
    之證據調查，不受刑事訴訟法第159 條第1 項、第161 條之
    2 、第161 條之3 、第163 條之1 及第164 條至第170 條規
    定之限制，刑事訴訟法第273 條之2 亦定有明文，故本件審
    理依該規定，亦排除嚴格證據調查，併予敘明。
二、上揭事實，迭據被告甲○○於警詢及本院審理時均坦承不諱
    （見警卷第4 頁至第7 頁，本院審判筆錄第3 頁至第4 頁）
    ，並與證人即告訴人乙○○、證人陳俊宏於警詢時之證述互
    核相符（以上見警卷第8 頁至第17頁）。此外，復有屏東縣
    警察局東港分局新園分駐所扣押筆錄2 份、扣押物品目錄表
    2 紙（以上見警卷第18頁至第19頁、第21頁至第24頁）、贓
    物認領保管單2 紙、車牌號碼CTX-872 號重型機車行車執照
    影本1 紙、屏東縣政府警察局車輛協尋電腦輸入單1 紙、屏
    東縣政府警察局車輛尋獲電腦輸入單1 紙（以上見警卷第26
    頁至第30頁）、照片14張（見警卷第38頁至第44頁）及偵查
    報告1 份（見警卷第2 頁至第3 頁）在卷可考。是被告上開
    自白核與事實相符，自堪採信。本件事證已臻明確，被告犯
    行堪以認定，自應依法論科。
三、核被告所為，係犯刑法第320 條第1 項之竊盜罪。被告曾有
    如事實欄第一部分所載之犯罪科刑執行情形，有臺灣高等法
    院被告前案紀錄表1 份存卷可考，其於有期徒刑執行完畢後
    ，5 年以內故意再犯本件有期徒刑以上之罪，為累犯，應依
    刑法第47條第1 項規定加重其刑。審酌被告正值青年、身體
    健全，不思以己力循正當途徑賺取所需，隨意竊取他人財物
    ，欠缺對他人財產權之尊重，本不宜寬貸，惟念及其事後坦
    承犯行，頗有悔意，且告訴人乙○○事後已取回遭竊機車，
    並經被告將之回復原狀等情，業據告訴人於警詢時陳述明確
    （見警卷第13頁），並有機車照片2 紙（見警卷第44頁）可
    資佐證，堪認其未造成告訴人更進一步損失，犯後態度尚稱
    良好兼衡其智識程度、生活狀況等一切情狀，量處如主文所
    示之刑，並諭知易科罰金之折算標準，以資懲儆。又本件被
    告用以竊取機車所用之鑰匙，並未扣案，且被告於本院審理
    時亦陳稱已將之丟棄，無從證明該鑰匙現尚存在，為免生執
    行上之困擾，爰不另為沒收之諭知，附此敘明。
據上論斷，應依刑事訴訟法第273 之1 第1 項、第299 條第1 項
前段，刑法第320 條第1 項、第47條第1 項、第41條第1 項前段
，刑法施行法第1 條之1 ，判決如主文。
本案經檢察官廖華君到庭執行職務
中    華    民    國    98    年    5     月    25    日
                  刑事第五庭    法  官  程士傑
以上正本證明與原本無異。
如不服本判決應於收受判決後10日內向本院提出上訴書狀，並應
敘述具體理由；其未敘述上訴理由者，應於上訴期間屆滿後20日
內向本院補提理由書（均須按他造當事人之人數附繕本）「切勿
逕送上級法院」。
中    華    民    國    98    年    5     月    25    日
                                書記官  孫秀桃
附錄論罪科刑法條：
刑法第320 條第1 項
意圖為自己或第三人不法之所有，而竊取他人之動產者，為竊盜
罪，處 5 年以下有期徒刑、拘役或 5 百元以下罰金。


司法院資訊處製作；財團法人民間司法改革基金會備份。
